臺灣板橋地方法院刑事判決　　　　　　 100年度易字第2870號
公　訴　人　臺灣板橋地方法院檢察署檢察官
被　　　告　吳鳳宗
上列被告因竊盜案件，經檢察官提起公訴（100 年度偵字第1780
7 號），因被告就被訴事實為有罪之陳述，經本院裁定進行簡式
審判程序，判決如下：
    主  文
吳鳳宗攜帶兇器竊盜，累犯，處有期徒刑柒月。扣案之虎頭鉗壹
支、小刀貳把、螺絲起子壹支及六角扳手壹支均沒收。
    事  實
一、吳鳳宗前因詐欺案件，經臺灣臺中地方法院以97年度簡字第
    849 號判處有期徒刑4 月，並經同院以97年度簡上字第876
    號判決上訴駁回而確定，並於民國98年10月7 日執行完畢。
    詎其猶不知悔改，竟意圖為自己不法之所有，於100 年6 月
    28日中午12時40分許，攜帶其所有客觀上足供兇器使用之虎
    頭鉗1 支、小刀2 把、螺絲起子1 支、六角板手1 支等工具
    ，在新北市五股區○○○路105 號對面堤防上（即新北市高
    灘園區內），先以螺絲起子、虎頭鉗將該處設置之電箱內螺
    絲鬆開，再拉出其內電線2 條，以此方式竊取電纜線得手，
    旋前往新北市三重區○○○路之斜坡旁，利用前開小刀割開
    電纜線外皮後取出電纜線，再帶回其位於新北市○○區○○
    街61號5 樓居所；復承前揭意圖為自己不法所有之竊盜接續
    犯意，於同日14時30分許，在上述地點以同樣方式將電箱內
    之電線2 條拉出（以上電纜線4 條重量總計12.6公斤，價值
    約新臺幣2,500 元），旋遭獲報到場之員警查獲，並扣得虎
    頭鉗1 支、小刀2 把、螺絲起子1 支、六角扳手1 支等物，
    始查知上情。
二、案經新北市政府警察局蘆洲分局移送臺灣板橋地方法院檢察
    署檢察官偵查起訴。
    理  由
一、上揭事實，業據被告吳鳳宗於警詢、偵查及本院審理中坦承
    不諱，經核與證人林坤鑫於警詢中之證述相符，且有贓物認
    領保管單1 份、現場暨贓物照片共14幀在卷可參，另有虎頭
    鉗1 支、小刀2 把、螺絲起子1 支、六角扳手1 支扣案可憑
    ，被告前揭自白與事實相符，堪信為真實。本案事證明確，
    被告犯行堪以認定，應予依法論科。
二、按刑法第321 條第1 項第3 款之攜帶兇器竊盜罪，係以行為
    人攜帶兇器竊盜為其加重條件，此所謂兇器，其種類並無限
    制，凡客觀上足對人之生命、身體、安全構成威脅，具有危
    險性之兇器均屬之，且祇須行竊時攜帶此種具有危險性之兇
    器為已足，並不以攜帶之初有行兇之意圖為必要，最高法院
    79年臺上字第5253號判例可資參照。查被告攜帶虎頭鉗1 支
    、小刀2 把、螺絲起子1 支、六角扳手1 支至上開地點，並
    以虎頭鉗及螺絲起子鬆開電箱後，行竊電纜線一節，為被告
    於本院審理中所不否認，而上揭物品均係以金屬製成之尖銳
    物品，此有上揭物品照片1 幀在卷可佐，如用以施暴、脅迫
    、抵抗，依一般社會觀念，已足使人之生命、身體、安全受
    有危害，自堪認為兇器無訛。故核被告所為，係犯刑法第32
    1 條第1 項第3 款之攜帶兇器竊盜罪。又被告原係計畫前往
    上開地點竊取數條電纜線，但因被告所騎乘之機車一次只能
    載運2 條電纜線，故被告於竊取2 條電纜線後，先將之載運
    至上開住處藏放，復前往現場續行竊取電纜線2 條一節，業
    據被告於本院審理中供述在卷，堪信被告主觀上顯係基於單
    一竊盜犯意，而被告於密切接近之時間，在同一地點接續實
    施侵害同一法益之2 次行為，各行為之獨立性極為薄弱，依
    一般社會健全觀念，難以強行分開，在刑法評價上，視為數
    個舉動之接續施行，合為包括之一行為予以評價，應為接續
    犯之實質上一罪，起訴書認被告所為應予分論併罰，容有誤
    會，附此敘明。另被告有事實欄所示之前科及執行紀錄，有
    臺灣高等法院被告前案紀錄表1 份在卷可參，其受有期徒刑
    之執行完畢後，5 年以內故意再犯有期徒刑以上之罪，為累
    犯，依刑法第47條第1 項規定加重其刑。爰審酌被告前有恐
    嚇、妨害自由、違反槍砲彈藥刀械管制條例、詐欺及竊盜等
    犯罪紀錄，素行不佳，有前揭刑案紀錄表為憑，其不思循正
    當合法途徑賺取財富，竟侵害他人財產權益，實有不當，惟
    竊取物品價格非鉅，且業據被害人領回失竊物品，造成之損
    害較低，兼衡其犯罪動機、目的、手段、高中肄業之智識程
    度、生活狀況及犯罪後坦承犯行之態度等一切情狀，量處如
    主文所示之刑。
三、扣案之虎頭鉗1 支、小刀2 把、螺絲起子1 支及六角扳手1
    支均係被告所有，且供其犯本案所用或所預備之物，此據被
    告於本院審理中供陳在卷，爰依刑法第38條第1 項第2 款規
    定宣告沒收。
據上論斷，應依刑事訴訟法第273 條之1 第1 項、第299 條第1
項前段，刑法第321 條第1 項第3 款、第47條第1 項、第38條第
1 項第2 款，判決如主文。
本案經檢察官陳世錚到庭執行職務。
中    華    民    國   100    年    9     月    28    日
                  刑事第十四庭  法  官  俞秀美
上列正本證明與原本無異。
如不服本判決，應於判決送達後10日內敘明上訴理由，向本院提
出上訴狀 (應附繕本) ，上訴於臺灣高等法院。其未敘述上訴理
由者，應於上訴期間屆滿後20日內向本院補提理由書「切勿逕送
上級法院」。
                                書記官  謝怡貞
中    華    民    國   100    年    9     月    28    日
附錄本案論罪科刑法條全文：
中華民國刑法第321條
犯竊盜罪而有下列情形之一者，處 6 月以上、5 年以下有期徒
刑，得併科新臺幣 10 萬元以下罰金：
一、侵入住宅或有人居住之建築物、船艦或隱匿其內而犯之者。
二、毀越門扇、牆垣或其他安全設備而犯之者。
三、攜帶兇器而犯之者。
四、結夥三人以上而犯之者。
五、乘火災、水災或其他災害之際而犯之者。
六、在車站、埠頭、航空站或其他供水、陸、空公眾運輸之舟、
    車、航空機內而犯之者。
前項之未遂犯罰之。